臺灣臺東地方法院刑事判決　　　　　　　 96年度易字第273號
公　訴　人　臺東地方法院檢察署檢察官
被　　　告　戊○○
　　　　　　　　　　(另案於臺灣臺東看守所羈押中)
　　　　　　乙○○
　　　　　　　　　　生前籍設臺.
上列被告等因竊盜等案件，經檢察官提起公訴 (96年度偵字第
1051號、第1412號、第1459號、第1493號)，本院判決如下：
    主  文
戊○○竊盜，累犯，處有期徒刑陸月，減為有期徒刑參月；又共
同犯如附表編號壹至玖所示之竊盜罪，均累犯，各處有期徒刑陸
月，均減為有期徒刑參月；又共同犯如附表編號拾至拾壹所示之
竊竊盜罪，均累犯，各處有期徒刑陸月；應執行有期徒刑貳年陸
月。
乙○○被訴竊盜及恐嚇取財未遂部分公訴不受理。
    事  實
一、戊○○前因施用毒品及竊盜等案件，經本院分別以94年度訴
    字第115號、94年度易字第36號判處有期徒刑10月及7月，並
    以94年度聲字第388號定應執行刑為有期徒刑1年4月確定，
    於民國95年8月1日縮短刑期執行完畢出監。仍不知悔改，分
    別為下列犯罪行為：
(一)戊○○與乙○○均基於意圖為自己不法所有之犯意聯絡，先
    後於附表編號1至5所示之時間、地點，由乙○○騎乘其所有
    車號PTW-073號重型機車，戊○○則駕駛車號不詳之自小貨
    車尾隨在後，在臺東縣臺東市閒逛，尋得剛關店或沒有營業
    之店家後，再共同徒手竊取如附表編號1至5所示被害人之財
    物得逞，並搬運上自小貨車後載往資源回收廠變賣。嗣戊○○竟另基於意圖為自己不法所有之犯意，獨自於96年1月5日
    下午5時許，在臺東縣臺東市○○路131號旁之空地，徒手竊
    取林德榮所有，車門未上鎖且車鑰匙插在車上之車號E7-922
    3號自小貨車1輛，得手後據為己有。戊○○旋又與乙○○再
    基於意圖為自己不法所有之犯意聯絡，由戊○○駕駛上開自
    小貨車，乙○○則騎乘上開其所有之重型機車，先後於附表
    編號6至9所示之時間、地點，共同徒手竊取如附表編號6至9
    所示被害人之財物得逞。嗣並分別以上述2輛自小貨車載運
    竊得之贓物出售予不知情之豐展廢鐵五金回收場負責人陳銀
    花及張大豐夫婦，所得款項約新臺幣7、8萬元則平分花用殆
    盡。嗣後戊○○即將上開車號E7-9223號自小貨車棄置於臺
    東縣臺東市○○街巷內空地 (即臺東馬蘭榮家旁空地)，經
    警循線查獲，始悉上情。
(二)戊○○另與丙○○ (另案審理中)基於意圖為自己不法所有
    之犯意聯絡，於96年5月30日上午11時許，騎乘丙○○所有
    車號7HB－717號重型機車，搭載丙○○前往臺東市○○路○
    段62號「三三釣具行」前，由戊○○騎乘在機車上守候把風
    ，丙○○則下車走進釣具行內，竊取辰○○所有，放置於門
    口旁櫃檯上之電腦主機1部，戊○○在丙○○竊盜得逞後，
    旋即搭載丙○○離開現場，嗣因警方調閱路口監視錄影器影
    像，始查知上情。
(三)戊○○另與丁○○ (已另案審結)基於意圖為自己不法所有
    之犯意聯絡，先於96年5月15日凌晨2時許，在臺東市○○路
    與鐵花路87巷交岔口附近，共同借得林永明所有車號WU－71
    16號之自小貨車1輛供己代步使用 (使用竊盜部分檢察官已
    撤回)。嗣於同日凌晨4時許，丁○○駕駛上開借得之自小貨
    車搭載戊○○行經臺東市○○街268號前空地時，即將癸○○所有放置於該處之白鐵製狗籠1個搬運至自小貨車上而竊
    取得逞，戊○○與丁○○旋即將該白鐵製狗籠變賣牟利3,00
    0元平分花用。
二、案經臺東縣警察局臺東分局報請臺灣臺東地方法院檢察署檢
    察官偵查起訴。
    理  由
壹、有罪部分:
一、按被告以外之人於審判外之陳述，雖不符刑事訴訟法第159
    條之1至之4之規定，而經當事人於審判程序同意作為證據，
    法院審酌該言詞陳述或書面陳述作成時之情況，認為適當者
    ，亦得為證據；當事人、代理人或辯護人於法院調查證據時
    ，知有第159條第1項不得為證據之情形，而未於言詞辯論終
    結前聲明異議者，視為有前項之同意，刑事訴訟法第159條
    之5定有明文。查本案檢察官所舉之證據，被告戊○○於本
    院準備程序及審理中均表示沒有意見，且迄於言詞辯論終結
    前，亦未就本院所調查之證據資料主張有刑事訴訟法第159
    條第1項不得為證據之情形，本院審酌該證據作成之情況，
    認均無不適當情事，依刑事訴訟法第159條之5第2項之規定
    ，均有證據能力，合先敘明。
二、訊據被告戊○○固不否認有前揭犯罪事實 (一)附表編號8、
    9及 (二)、(三)所述之犯行，惟矢口否認有犯罪事實 (一)
    所示竊取車號E7-9223號自小貨車及附表編號1至7之竊盜行
    為，辯稱: 車號E7-9223號自小貨車及附表編號1至7部分都
    是乙○○做的，我沒有做，東西也是乙○○拿去變賣的云云
    。惟查:
(一)被告戊○○和乙○○共犯附表編號8、9所示之竊盜犯行，及
    與被告丙○○共犯「三三釣具行」竊案，與被告丁○○共同
    竊盜白鐵狗籠等之事實，業據被告戊○○坦承不諱，核與證
    人即被害人子○○、寅○○、辰○○、癸○○於警詢時指訴
    之情節相符 (見信警偵1503號卷第25頁至第26頁、第27頁至
    第28頁、信警偵2187號卷第9頁至第10頁、信警偵0520號卷
    第8頁至第9頁)，證人即共同被告乙○○、丙○○和丁○○
    於警詢、偵查中及本院審理時亦均坦白承認 (見信警偵1503
    號卷第7頁至第9頁、偵1051號卷第31頁至第32頁、信警偵
    2187號卷第2頁至第3頁、偵1412號卷第12頁、信警偵0520
    號卷第6頁至第7頁、本院卷第67頁、第95頁)，此外，復有
    臺東縣警察局臺東分局贓物認領保管單2張 (見信警偵1503
    號卷第41頁、信警偵2187號卷第11頁)、刑案現場照片8張 (
    見信警偵1503號卷第46頁至第47頁、信警偵2187號卷第13頁
    至第14頁)、刑案現場測繪圖2紙 (見信警偵2187號卷第12頁
    、信警偵0520號卷第14頁)等件在卷可佐，足認被告戊○○
    上開自白核與事實相符，事證極為明確，被告戊○○上開4
    次竊盜犯行堪以認定。
(二)被告戊○○於警詢時供承有於96年1月5日17時在臺東縣臺東
    市○○路131號空地旁竊取林德榮所有車號E7-9223號自小貨
    車及如附表編號1至9所示之竊盜犯行 (見信警偵1503號卷第
    2頁、第3頁至第4頁)，後於偵查中否認有附表編號5之犯行
    ，辯稱: 「是乙○○自己去偷的，因為警員做筆錄時，毒癮
    有點發作，精神有點恍惚」云云 (見偵1051號卷第42頁)，
    嗣於本院準備程序時先供承: 「附表編號4、5兩條罪，我沒
    有去那裡，是警察照乙○○的筆錄來製作的，當時警察筆錄
    打得很快，沒有看得很清楚。」云云 (見本院卷第68頁)，
    再供稱: 「附表編號8、9果菜市場這2件我有做，其他我都
    沒有做，對警詢筆錄沒有意見，不用再聽警詢錄音帶，也不
    聲請傳喚警員。」等情 (見本院卷第80頁)，嗣於本院審理
    期日，復供稱: 「是乙○○騎乘車號PTW-073號重型機車載
    我過去，是他把貨車偷出來，放在果菜市○○○道什麼路的
    旁邊。正氣路的部分 (即附表編號4、5部分)，我根本沒有
    跟乙○○在一起，我剛從外縣市回來。」、「車子是乙○○
    偷的，停在果菜市場那裡，隔天我和乙○○去果菜市場搬東
    西，其餘都不是我做的。」云云 (見本院96年10月16日審判
    筆錄第3頁、第5頁)，顯見被告戊○○前後供詞反覆，不可
    盡信。
(三)證人即共同被告乙○○於偵查中具結證稱: 「 (問: 你竊取
    上開9次白鐵或不鏽鋼製品是否都是跟戊○○一起去偷的?)
    是，是使用1台藍色的貨車搬運的，貨車是戊○○開來的，
    我們是一起搬運的，但我們並沒有攜帶工具。」、「 (問:
    那台貨車是否你偷的?) 不是，貨車是戊○○偷的。」、「
    (問: 他去偷貨車時你有無幫他把風?) 他去偷貨車我知情，
    但我沒有去參與他偷的過程。」、「 (問: 戊○○是否跟你
    一起使用車輛於附表所示時、地，竊取附表所示被害人之財
    物?) 這9次都是戊○○跟我一起去偷的。」、「 (問: 你為
    何知道車號E7-9223號自小貨車是戊○○去偷的?) 因為是我
    帶他過去偷的。」等語 (見偵1051號卷第30頁至第32頁)，
    核與證人乙○○於警詢時供稱: 「 (問: 你與戊○○如何竊
    取不鏽鋼檯子?) 起先是戊○○竊取2部藍色自小貨車，我只
    記得1部為益大裝潢公司所有車號E7-9223號，另1部車號我
    不知道，他便約我說要去賺錢，我就懂得意思要去竊取白鐵
    ，然後就由戊○○駕駛竊來的自小貨車，我騎乘我的車號PT
    W-073號重型機車在臺東市閒逛，尋找剛關店或沒有營業的
    店下手，只要戊○○停車，我就下車協助搬運不鏽鋼檯子，
    搬至竊來的貨車上，後由戊○○將竊來的檯子載往偏僻無人
    的地方藏起來，待隔天天亮我與戊○○再前往資源回收廠變
    賣。」、「 (問: 你們在臺東市共同竊得幾次不鏽鋼檯子?)
    我們共同竊取9次。」等語 (見信警偵1503號卷第7頁至第8
    頁)，及證人林德榮於警詢時證稱: 「 (問: 你於何時? 何
    地? 發現自小貨車E7-9223號失竊?) 於96年1月5日17時許在
    臺東縣臺東市○○路131號旁空地發現E7-9223號車失竊，是
    我的車子，掛名益大裝潢材料行。」等語 (見信警偵1503號
    卷第12頁至第13頁)所述之情節相符，是被告戊○○有獨自
    竊取林德榮所有車號E7-9223號自小貨車，且與乙○○共犯
    附表所示9件竊盜案件之事實，堪以認定。
(四)證人即豐展廢鐵五金回收場負責人張大豐於警詢時證稱: 「
    我是因96年1月6日上午約9時許，有收到1部自小貨車E7-922
    3號，後車斗噴有益大裝潢字樣的車子拿白鐵來我經營的回
    收廠來賣給我，且我有記下拿白鐵來賣我的人的資料是乙○○。」等語 (見信警偵1503號卷第34頁至第35頁)，核與其
    妻陳銀花於警詢時證稱: 「我不認識乙○○，但他經常到我
    所經營的豐展廢鐵五金回收場賣廢鐵。第1次是96年1月2日
    16時20分，他賣了1台不鏽鋼白鐵檯子，他是騎PTW-073號重
    機車來賣的，另有1部貨車載檯子，賣了9,600元，第2次是
    96年1月5日8時28分，他是騎PTW-073號機車來，另有1部貨
    車載不鏽鋼白鐵檯子，賣了12,000元，第3次96年1月6日他
    駕駛1部益大裝潢店的貨車，車號E7-9223號，載不鏽鋼白鐵
    檯子，賣了9,750元，第4次是96年1月7日15時許，他駕駛益
    大裝潢店的貨車載不鏽鋼白鐵檯子，賣了7,000元。除了乙○○外，另外還有1位我不認識的人。」等語 (見信警偵150
    3號卷第31頁至第32頁)，益足佐證係被告戊○○與乙○○共
    同載運竊得之不鏽鋼白鐵檯子赴豐展廢鐵五金回收場變賣。
    再被告戊○○與乙○○共同竊取如附表所示之不鏽鋼檯子，
    因不鏽鋼檯子很重，一定要有2人以上才能搬運之事實，業
    據證人即被害人己○○、子○○ (見信警偵1503號卷第20頁
    、第26頁)證述明確，參以證人張大豐、陳銀花夫婦所提之5
    張地磅記錄單 (見信警偵1503號卷第43頁至第45頁)，上除
    明載乙○○之姓名、出生年月日及身分證統一編號外，另記
    有E7-9223、WT-7123、PTW-073等車牌號碼，其中白鐵不鏽
    鋼檯子之重量從100公斤至270公斤不等，大都為150公斤左
    右，顯非2人共同搬運不可，是被告戊○○辯稱: 附表編號1
    至7部分都是乙○○偷的，東西也是乙○○拿去變賣的，與
    伊無關云云，即與上述事實不符，不足採信。
(五)此外，復有臺東縣警察局臺東分局贓物認領保管單3紙 (見
    信警偵1503號卷第41頁、第42頁、信警偵2187號卷第11頁)
    、車輛協尋證明單1張 (見信警偵1503號卷第40頁)、地磅記
    錄單5張 (見信警偵1503號卷第43頁至第45頁)、刑案現場照
    片23張 (見信警偵1503號卷第46頁至第53頁、信警偵2187號
    卷第13頁至第15頁)、刑案現場測繪圖2張 (見信警偵2187號
    卷第12頁、信警偵0520號卷第14頁)在卷可資佐證，足認本
    案事證明確，被告戊○○犯行洵堪認定，應依法論科。
三、核被告戊○○所為，係犯刑法第320條第1項之普通竊盜罪。
    被告戊○○與乙○○就附表編號1至9等9件犯行部分，與被
    告丙○○就附表編號10之犯行部分，及與丁○○就附表編號
    11之犯行部分等11次竊盜罪間，均有犯意聯絡及行為分擔，
    為共同正犯，應依刑法第28條規定論處。又被告戊○○先後
    12 次竊盜犯行，犯意各別，行為互殊，且被害法益不同，
    應予分論併罰。再被告戊○○有如犯罪事實欄所載論罪科刑
    執行情形，有卷附臺灣高等法院被告前案紀錄表1份附卷可
    按，其於受有期徒刑執行完畢後5年以內再故意犯本案法定
    刑為有期徒刑之罪，為累犯，應依刑法第47條第1項規定加
    重其刑。爰審酌被告戊○○素行不佳，又正值壯年，竟不知
    努力工作以獲取正當報酬，反以竊盜之手段獲取財物，危害
    社會治安，及其犯罪之動機、目的、手段，犯罪時所受之刺
    激及其品性、生活狀況、智識程度、犯罪所生之損害，和犯
    後飾詞狡辯態度不佳等一切情狀，分別量處如主文所示之刑
    ，以資懲儆。末查被告戊○○所犯竊盜車號E7-9223號自小
    貨車及附表編號1至9所示共10件竊盜罪，其犯罪之時間均在
    96年4月24日之前，所犯符合中華民國96年罪犯減刑條例第2
    條所定之減刑條件，應依中華民國96年罪犯減刑條例第2條
    第1項第3款規定，各減其宣告刑2分之1，並定其應執行之刑
    ，附此敘明。
貳、公訴不受理部分:
一、公訴意旨略以：被告乙○○與戊○○均基於意圖為自己不法
    所有之犯意聯絡，先後於附表編號1至5所示之時間、地點，
    由乙○○騎乘其所有車號PTW-073號重型機車，戊○○則駕
    駛車號不詳之自小貨車尾隨在後，在臺東縣臺東市閒逛，尋
    得剛關店或沒有營業之店家後，再共同徒手竊取如附表編號
    1 至5所示被害人之財物得逞，並搬運上自小貨車後載往資
    源回收廠變賣。嗣戊○○竟另基於意圖為自己不法所有之犯
    意，獨自於96年1月5日下午5時許，在臺東縣臺東市○○路
    131號旁之空地，徒手竊取林德榮所有，車門未上鎖且車鑰
    匙插在車上，車號E7－92 23號自小貨車1輛得逞。戊○○旋
    又與乙○○再基於意圖為自己不法所有之犯意聯絡，由戊○○駕駛上開自小貨車，乙○○則騎乘上開其所有之重型機車
    ，先後於附表編號6至9所示之時間、地點，共同徒手竊取如
    附表編號6至9所示被害人之財物得逞。嗣並以上述2輛自小
    貨車載運竊得之贓物出售予不知情之豐展廢鐵五金回收場負
    責人陳銀花及張大豐夫婦，所得款項約7、8萬元則平分花用
    殆盡。嗣後乙○○知悉戊○○於犯案後，將上開車號E7-923
    3號自小貨車棄置於臺東縣臺東市○○街巷內空地 (即馬蘭
    榮家旁空地)，竟基於恐嚇取財之犯意，先從上開自小貨車
    內取得車主林德榮之名片，再於96年1月8日中午撥打電話予
    林德榮，恐嚇林德榮應交付5萬元，否則要將上開自小貨車
    送到分解廠解體等語，林德榮因早已替該自小貨車投保失竊
    險，故未因此心生畏懼，然基於花錢消災之心態，便與乙○○協商將贖回價金降為15,000元，經乙○○應允後，林德榮
    即於同日下午1時30分許，在臺東市新生國中前，交付15,00
    0元現金予乙○○，乙○○則當場告知自小貨車及貨車鑰匙
    藏置地點後離去，林德榮依其告知之地點，先於新生國中內
    的大樹底下找到貨車鑰匙，再於臺東市○○路馬蘭榮家前之
    巷內 (即臺東縣臺東市○○街)尋回上開自小貨車。因認被
    告乙○○涉犯刑法第320條第1項之竊盜罪嫌 (附表編號1至9
    部分)及刑法第346條第3項、第1項之恐嚇取財未遂罪嫌等語
    。
二、按被告死亡者，應諭知不受理之判決，且此判決得不經言詞
    辯論為之，刑事訴訟法第303條第5款、第307條分別定有明
    文。
三、查被告乙○○業已於96年8月25日死亡，有法務部戶役政連
    結作業系統被告個人基本資料查詢結果單1紙 (見本院卷第
    71 頁)附卷可稽，揆之上揭說明，爰不經言詞辯論，逕諭知
    不受理判決。
參、據上論斷，應依刑事訴訟法第299條第1項前段、第303條第5
    款、第307條，刑法第28條、第320條第1項、第47條第1項、
    第51條第5款，中華民國96年罪犯減刑條例第2條第1項第3款
    、第7條、第10條第1項、第11條，刑法施行法第1條之1第1
    項、第2項前段，判決如主文。
本案經檢察官甲○○到庭執行職務。
中　　華　　民　　國　　96　　年　　10　　月　　30　　日
                  刑事第四庭    法  官  曾宗欽
附表：
 ┌─┬──────┬───────┬───┬───────┐
 │編│時間        │地點（以下均在│被害人│竊取之財物（新│
 │號│            │臺東縣臺東市）│      │臺幣）        │
 ├─┼──────┼───────┼───┼───────┤
 │1 │95年12月5日 │中興路一段565 │辛○○│不鏽鋼櫃子1臺 │
 │  │凌晨5時許   │、567號前     │      │，約值45000元 │
 ├─┼──────┼───────┼───┼───────┤
 │2 │95年12月中旬│中興路橋下    │丑○○│不鏽鋼攤販車1 │
 │  │            │              │      │輛，約值4萬元 │
 ├─┼──────┼───────┼───┼───────┤
 │3 │95年12月26日│馬蘭市場內    │卯○○│不鏽鋼攤架1臺 │
 │  │下午5時許   │              │      │，約值1萬元   │
 ├─┼──────┼───────┼───┼───────┤
 │4 │95年12月29日│正氣路443號前 │己○○│不鏽鋼水檯1具 │
 │  │上午9時許   │              │      │，約值4500元  │
 ├─┼──────┼───────┼───┼───────┤
 │5 │95年12月31日│同上          │同上  │不鏽鋼工作檯1 │
 │  │上午10時許  │              │      │具，約值2萬元 │
 ├─┼──────┼───────┼───┼───────┤
 │6 │96年1月7日凌│正氣北路144號 │壬○○│白鐵麵攤架1臺 │
 │  │晨4時許     │前            │      │，約值2萬元   │
 ├─┼──────┼───────┼───┼───────┤
 │7 │96年1月7日凌│正氣北路133號 │庚○○│不鏽鋼工作檯1 │
 │  │晨5時許     │騎樓內        │      │具，約值2萬元 │
 ├─┼──────┼───────┼───┼───────┤
 │8 │96年1月6日晚│青果合作社果菜│子○○│不鏽鋼工作檯1 │
 │  │上5時許     │市場C10攤位   │      │具，約值9000元│
 ├─┼──────┼───────┼───┼───────┤
 │9 │同上        │同上開果菜市場│寅○○│不鏽鋼工作檯1 │
 │  │            │C12攤位       │      │具，約值8000元│
 ├─┼──────┼───────┼───┼───────┤
 │10│96年5月30日 │中華路一段62號│辰○○│電腦主機1部約 │
 │  │上午11時許  │三三釣具行    │      │值35000元     │
 ├─┼──────┼───────┼───┼───────┤
 │11│96年5月15日 │杭州街268號前 │癸○○│白鐵製狗籠1個 │
 │  │凌晨4時許   │空地          │      │約值10000元   │
 │  │            │              │      │              │
 └─┴──────┴───────┴───┴───────┘
以上正本證明與原本無異。
如不服本判決應於收受本判決後10日內向本院提出上訴書狀；上
訴書狀應敘述具體理由。未敘述上訴理由者，應於上訴期間屆滿
後20日內向本院補提理由書狀（均須按他造當事人之人數附繕本
）。「切勿逕送上級法院」。
告訴人或被害人對於本判決如有不服，請書具不服之理由狀，請
求檢察官上訴者，其上訴期間之計算係以檢察官收受判決正本之
日期為準。
                                書記官　沈茜庭
中　　華　　民　　國　　96　　年　　10　　月　　30　　日
附錄本案論罪科刑法條全文:
刑法第320條
意圖為自己或第3人不法之所有，而竊取他人之動產者，為竊盜
罪，處5年以下有期徒刑、拘役或5百元以下罰金。
意圖為自己或第3人不法之利益，而竊佔他人之不動產者，依前
項之規定處斷。
前二項之未遂犯罰之。
